臺灣板橋地方法院刑事判決　　　　　　　　　　　　 九十三年度訴字第四三三號
　　公　訴　人　臺灣板橋地方法院檢察署檢察官
　　被　　　告　戊○○
右列被告因搶奪案件，經檢察官提起公訴（九十二年度偵字第二○五一三號），及併
案部分（九十三年度偵字第二六八六號、第三八○○號、第三八八四號），本院於準
備程序進行中，被告就被訴及併案之事實為有罪之陳述，經告知被告簡式審判程序之
旨，並聽取當事人之意見後，裁定進行簡式審判程序，判決如左：
    主  文
戊○○共同連續意圖為自己不法之所有，而搶奪他人之動產，累犯，處有期徒壹年。
扣案黑色安全帽壹頂、深藍色口罩壹個、黑色手套壹雙沒收。
    事  實
一、戊○○前曾於民國八十九年間因犯搶奪，經臺灣板橋地方法院以八十九年度易字
    第四四七一號判處有期徒刑九月；同年復因涉犯竊盜及行使偽造文書罪，復經臺
    灣板橋地方法院以九十年度訴字第九號分別判處有期徒刑五月及六月，應執行刑
    十月。嗣合併定執行刑一年六月確定，於九十年六月二十九日入臺灣臺北分監執
    行，並於九十二年二月十五日縮短刑期假釋出獄，至同年七月十六日假釋期滿執
    行完畢。詎竟不知悔改，戊○○與姓名年籍不詳綽號「小雯」之成年女子基於意
    圖為自己不法所有之搶奪概括犯意，連續於附表一編號(一)、(二)所示之時、地，由
    綽號「小雯」之成年女子騎乘機車，搭載戊○○之方式，由戊○○乘渠等不備下
    手搶奪附表一編號(一)、(二)所示之財物。嗣於同年十月八日十五時三十分許，經臺
    北縣政府警察局三重分局循線查獲，並扣得犯案工具黑色安全帽一頂、深藍色口
    罩一個、黑色手套一雙及林耀銘之駕駛執照一張。戊○○承前之概括犯意，與吳
    惠菁基於搶奪之犯意聯絡，先由戊○○於九十二年二月十六日某時，與吳惠菁共
    乘車牌號碼不詳之機車一部，由吳惠菁（另由臺灣板橋地方法院檢察署檢察官偵
    查起訴）搭載戊○○，戊○○徒手搶得附表一編號(三)所示財物。另戊○○於附表
    二所示之時、地，基於意圖為自己不法所有之犯意，竊得己○○所有之車號ＭＦ
    Ｒ—七九○之重型機車，再與吳惠菁以同前方式，於附表一編號(四)、(五)所示時、
    地，搶得財物，後往臺北縣三重市方向逃逸，途中戊○○見被害人丙○○獨自一
    人，再度與吳惠菁以同一方式欲搶奪之際，經被害人丙○○反抗與路人張鴻霖、
    張棕錡等人之協助而未得逞（即附表一編號(六)），嗣經警循線查獲（搶奪之時間
    、地點、所獲財物，及竊盜經過等，詳如附表一、附表二所示）。
二、案經臺北縣政府警察局刑警隊報請臺灣板橋地方法院檢察署檢察官偵查起訴暨移
    理  由
一、右揭事實，業據被告戊○○於偵查中及本院審理時自白不諱，核與被害人丁○○
    、庚○○、乙○○、辛○○、甲○○、丙○○及己○○之指訴情節及證人林耀銘
    、張鴻霖、張棕錡之證述情節相符，復有贓證物認領保管單收據、取證照片、贓
    證物品清單等在卷可資佐證。足認被告所為自白與事實相符，而得採為認定之依
    據。本件事證明確，被告之犯行洵堪認定，應依法論科。
二、核被告戊○○所為，係犯刑法第三百二十條第一項之竊盜罪及同法第三百二十五
    條第一項之普通搶奪罪、第三百二十五條第二項、第一項之搶奪未遂罪。被告就
    附表一編號(一)、(二)部分犯罪事實，與姓名年籍不詳綽號「小雯」之成年女子有犯
    意聯絡，行為分擔，為共同正犯；又被告就附表一編號(三)至(六)之犯罪事實與吳惠
    菁間有犯意聯絡及行為分擔，為共同正犯。又被告被告多次搶奪行為，時間緊湊
    ，犯罪構成要件相同，顯係基於概括犯意反覆為之，為連續犯，應依刑法第五十
    六條之規定論以一搶奪既遂罪，並加重其刑。再被告所犯連續竊盜罪與連續搶奪
    間，有方法結果之牽連關係，為牽連犯，應依刑法第五十五條之規定從一重之連
    續搶奪既遂罪處斷。檢察官雖僅就被告所犯附表一編號(一)之犯行提起公訴，惟被
    告所犯其餘搶奪、竊盜犯行，與起訴部分有連續犯或牽連犯之裁判上一罪關係，
    本院自得擴張併予論處。惟併辦意旨指稱被告所為竊盜犯行，與檢察官起訴部分
    事實有連續犯之裁判上一罪關係，容有誤會，應予敘明。再被告前曾因搶奪、竊
    盜及行使偽造文書等案件，臺灣板橋地方法院分別判處有期徒刑九月、五月、六
    月，嗣合併定執行刑一年六月，於九十二年二月十五日縮短刑期假釋出獄，至同
    年七月十六日假釋未經撤銷視為已執行完畢，此有臺灣高等法院被告全國前案紀
    錄表在卷可稽。其於五年以內在犯有期徒刑以上之罪，為累犯，應依刑法第四十
    七條之規定加重其刑，並與前開加重遞加之。爰審酌被告時值青壯，四肢健全，
    竟不思正途賺取生活報酬，而連續以飛車搶奪路人財物後，與共犯姓名年籍不詳
    綽號「小雯」之成年女子及吳惠菁，將搶得財物朋分花用殆盡，渠等行為嚴重破
    壞社會治安甚鉅並造成社會大眾生活恐慌，惟量其犯後坦承犯行且態度良好，尚
    有悔意及所生危害等等一切情狀，量處如主文所示之刑。扣案黑色安全帽一頂、
    口罩一個、黑色手套一付，為被告所有供犯罪所用，業據供明在卷，應宣告沒收
    。
三、併案部分與起訴部分有裁判上一罪關係，為起訴效力所及，業如前述，本院應併
    予審判，附此敘明。
據上論斷，應依刑事訴訟第二百七十三條之一第一項、第二百九十九條第一項前段，
刑法第二十八條、第五十六條、第三百二十五條第一項、第三百二十條第一項、第五
十五條、第三十八條第一項第二款、第四十七條，罰金罰鍰提高標準條例第一條前段
，判決如主文。本案經檢察官徐名駒到庭執行職務。
中      華      民      國    九十三    年      四      月     三十     日
                                    臺灣板橋地方法院刑事第十庭
                                            法  官    林漢強
右正本證明與原本無異。
如不服本判決，應於送達後十日內，向本院提出上訴狀。
                                            書記官    黃大千
中      華      民      國    九十三    年      四      月     三十     日
附錄本案論罪科刑所用法條全文：
刑法第三百二十條
意圖為自己或第三人不法之所有，而竊取他人之動產者，為竊盜罪，處五年以下有期
徒刑、拘役或五百元以下罰金。
意圖為自己或第三人不法之利益，而竊佔他人之不動產者，依前項之規定處斷。
前二項之未遂犯罰之。
刑法第三百二十五條
意圖為自己或第三人不法之所有，而搶奪他人之動產者，處六月以上五年以下有期徒
刑。
因而致人於死者，處無期徒刑或七年以上有期徒刑，致重傷者，處三年以上十年以下
有期徒刑。
第一項之未遂犯罰之。
附表一：搶奪行為部分
┌──┬─────┬──────┬───┬──────────┬────┐
│編號│ 犯罪時間 │  犯罪地點  │被害人│搶奪方式及所搶之財物│行為人  │
├──┼─────┼──────┼───┼──────────┼────┤
│一  │九十二年九│臺北縣新莊市│丁○○│由姓名年籍不詳綽號「│戊○○與│
│    │月八日上午│昌平街      │      │小雯」之成年女子，以│姓名年籍│
│    │七時許    │            │      │騎乘乳白色重型機車搭│不詳綽號│
│    │          │            │      │載戊○○之方式，選定│「小雯」│
│    │          │            │      │目標後，戊○○即由後│之成年女│
│    │          │            │      │方乘被害人不備，搶得│子。    │
│    │          │            │      │被害人所有之皮包一只│        │
│    │          │            │      │（內含有新台幣八千元│        │
│    │          │            │      │、身分證一張、ＰＤＡ│        │
│    │          │            │      │電子筆記本一台、駕駛│        │
│    │          │            │      │執照一張、信用卡三張│        │
│    │          │            │      │、提款卡一張、健保卡│        │
│    │          │            │      │一張、行動電話一具及│        │
│    │          │            │      │林耀銘所有三重客運識│        │
│    │          │            │      │別證、駕照各一張）  │        │
├──┼─────┼──────┼───┼──────────┼────┤
│二  │九十二年十│臺北縣三重市│庚○○│由姓名年籍不詳綽號「│戊○○與│
│    │月八日上午│仁愛街四二五│      │小雯」之成年女子，以│姓名年籍│
│    │九時四十五│巷口        │      │騎乘乳白色重型機車搭│不詳綽號│
│    │分        │            │      │載戊○○之方式，選定│「小雯」│
│    │          │            │      │目標後，戊○○即由後│之成年女│
│    │          │            │      │方乘其不備搶得被害人│子。    │
│    │          │            │      │所有之皮包（內含有新│        │
│    │          │            │      │台幣七千元、護照、身│        │
│    │          │            │      │分證、台胞證、殘障手│        │
│    │          │            │      │冊及行動電話一具）  │        │
├──┼─────┼──────┼───┼──────────┼────┤
│三  │九十三年二│臺北縣三重市│乙○○│由吳惠菁騎乘機車，以│戊○○與│
│    │月十六日十│昌隆街四十一│      │搭載戊○○之方式，選│吳惠菁  │
│    │九時四十分│巷口        │      │定目標後，戊○○即由│        │
│    │許        │            │      │後方乘被害人不備搶得│        │
│    │          │            │      │其所有之皮包（內含有│        │
│    │          │            │      │新台幣九百元、身分證│        │
│    │          │            │      │、葉欣偉之第一商業銀│        │
│    │          │            │      │行金融卡一張、ＰＤＡ│        │
│    │          │            │      │電子記事簿一台及綠色│        │
│    │          │            │      │包包一只）          │        │
├──┼─────┼──────┼───┼──────────┼────┤
│四  │九十三年二│臺北縣三重市│辛○○│由吳惠菁騎乘機車，以│戊○○與│
│    │月十七日上│三和路四段一│      │搭載戊○○之方式，選│吳惠菁  │
│    │午九時十八│八一巷與仁美│      │定目標後，戊○○即由│        │
│    │分許      │街口        │      │後方乘被害人不備搶得│        │
│    │          │            │      │其所有之皮包（內含有│        │
│    │          │            │      │新台幣二千元、港幣四│        │
│    │          │            │      │十元、人民幣十元、手│        │
│    │          │            │      │錶一只、鑽戒一只、金│        │
│    │          │            │      │元寶一只、７—禮券│        │
│    │          │            │      │一千六百元）        │        │
├──┼─────┼──────┼───┼──────────┼────┤
│五  │九十三年二│臺北縣蘆洲市│甲○○│由吳惠菁騎乘戊○○竊│戊○○與│
│    │月十八日十│長安街與中原│      │得之車號ＭＦＲ—七九│吳惠菁  │
│    │九時三十分│路口        │      │○號機車一部，以搭載│        │
│    │許        │            │      │戊○○之方式，選定目│        │
│    │          │            │      │標後，戊○○即由後方│        │
│    │          │            │      │乘被害人不備搶得其所│        │
│    │          │            │      │有之皮包（內含有新台│        │
│    │          │            │      │幣三千五百元、身分證│        │
│    │          │            │      │一張、駕駛執照二張、│        │
│    │          │            │      │信用卡二張、金融卡三│        │
│    │          │            │      │張、行動電話二具、健│        │
│    │          │            │      │保ＩＣ卡三張）      │        │
├──┼─────┼──────┼───┼──────────┼────┤
│六  │九十三年二│臺北縣三重市│丙○○│由吳惠菁騎乘戊○○竊│戊○○與│
│    │月十八日十│頂崁街二一○│      │得之車號ＭＦＲ—七九│吳惠菁  │
│    │九時四十分│巷二十三弄五│      │○號機車一部，以搭載│        │
│    │許        │號前        │      │戊○○之方式，選定目│        │
│    │          │            │      │標後，戊○○即由後方│        │
│    │          │            │      │乘被害人不備欲搶得其│        │
│    │          │            │      │所有之皮包，惟經許亞│        │
│    │          │            │      │芬反抗及路人張鴻霖、│        │
│    │          │            │      │張棕錡協助而搶奪未遂│        │
│    │          │            │      │。                  │        │
└──┴─────┴──────┴───┴──────────┴────┘
附表二：竊盜部分
┌──┬───────┬───────┬────┬───────────┐
│編號│  犯罪時間    │   犯罪地點   │被害人  │       犯罪事實       │
├──┼───────┼───────┼────┼───────────┤
│一  │九十三年二月十│臺北縣三重市集│己○○  │見己○○所有之車號ＭＦ│
│    │日某時        │美街三重國中旁│        │Ｒ—七九○號機車，停放│
│    │              │              │        │三重國中旁，遂以自己所│
│    │              │              │        │有之鑰匙插入鎖孔啟動而│
│    │              │              │        │竊得該車。            │
└──┴───────┴───────┴────┴───────────┘
